【裁判字號】    89,易,580
【裁判日期】    890913
【裁判案由】    竊盜
【裁判全文】
臺灣雲林地方法院刑事判決                          八十九年度易字第五八號
    公  訴  人  臺灣雲林地方法院檢察署檢察官
    被      告  丙○○
右被告因竊盜案件，經檢察官提起公訴（八十九年度偵字第二九五、三四三號），本
院判決如左：
    主  文
丙○○竊盜，處有期徒刑陸月；又共同毀越門扇，於夜間侵入住宅竊盜，處有期徒刑
貳年。應執行有期徒刑貳年肆月。
    事  實
一、丙○○於民國八十七年四月十六日十七時許，因見甲○○所有車號ＶＮＬ─八六
    一號輕型機車，停放在彰化縣鹿港鎮○○里○○路○段一四一號門前，乏人看管
    之際，認有機可乘，竟意圖為自己不法所有，以自備之鑰匙，竊取上開機車。得
    手後，為掩人耳目及逃避追緝，乃將該機車ＶＮＬ─八六一號車牌拆下，懸掛其
    所有車禍後，留下之機車號牌ＴＵＶ─二三六號一面，供己代步使用。嗣於八十
    七年十月九日凌晨一時許，為警在彰化縣鹿港鎮○○路○段一三八巷十九號前盤
    查時，循線查悉上情。
二、又丙○○另起犯意，與乙○○〔已另案由臺灣彰化地方法院判處有期徒刑二年六
    月確定〕共同意圖為自己不法之所有而共謀行竊，於八十八年四月廿六日晚間十
    時許，由乙○○將已故障之勞力士錶一只，交與丙○○，並先由丙○○於八十八
    年五月一日，持上開已故障之勞力士錶，至丁○○經營位於彰化縣和美鎮○○路
    ○段三六九號之「精巧鐘錶行」，誆稱修理手錶，藉以窺探店內情形，以便俟機
    著手行竊，旋由丙○○彼等於翌日即八十八年五月二日夜間一時卅分許，乘丁○○外出不知之際，破壞該店天台門而逾越侵入有人住居之住宅，竊得丁○○所有
    之ELLIS女用金錶、ELLIS男用金錶、GDLDST男用白銀錶、GDLDST女用金錶、
    RODAIVIA男用金錶、亞歷斯女用金錶各一只，及顧客送修由丁○○持有保管之勞
    力士鑽錶一只，旋為掩人耳目，乃一併取走丙○○前一日佯稱送修之勞力士錶一
    只。嗣為丁○○查覺有異，乃向丙○○試探稱其前次送修之錶遭竊，願賠同款式
    手錶一只，並請丙○○代為找尋失錶，丙○○果於同年六月三日，將失竊之鑽錶
    交與丁○○，經丁○○確認係失竊之手錶後，報警查獲。
三、案經彰化縣警察局鹿港分局、和美分局報請臺灣彰化地方法院檢察署陳請臺灣高
    等法院檢察署檢察長核轉臺灣雲林地方法院檢察署檢察官偵查起訴。
    理  由
一、訊之被告丙○○，對於右揭時地，因見甲○○所有車號ＶＮＬ─八六一號輕型機
    車，停放於彰化縣鹿港鎮○○里○○路○段一四一號門前，乃以自備之鑰匙，竊
    取後將該機車車牌拆下，懸掛其所有機車號牌ＴＵＶ─二三六號，供其代步使用
    ，嗣為警盤查發見等情不諱，核與被害人甲○○於警訊中之指述情節吻合，並有
    車輛竊盜、車牌失竊資料個別查詢報表─查詢車輛認可資料、及拾得物遺失物領
    結收據可按。被告丙○○上揭自白，核與積極事證相符，自可採信。本件事證明
    確，被告此部分竊盜犯行堪以認定。
二、訊之被告丙○○，對於右揭時地乘被害人丁○○外出之際，破壞該店天台門而逾
    越侵入住宅，竊得被害人丁○○所有之ELLIS女用金錶、ELLIS男用金錶、GDLDST
    男用白銀錶、GDLDST女用金錶、RODAIVIA男用金錶、亞歷斯女用金錶各一只，及
    顧客送修由丁○○持有保管之勞力士鑽錶一只等情不諱，核與被害人丁○○之指
    述情節相符，並有贓物認領保管單可佐。而乙○○涉犯共同竊盜部分，亦經台灣
    彰化地方法院判處有期徒刑二年六月確定在案，並作相同認定即乙○○與被告丙○○共同竊盜無誤，有台灣彰化地方法院八十九年度易字第二四五號判決書可稽
    。參以被告丙○○於行竊前，即先佯以手錶送修，而前往探悉該店內情況，於竊
    盜得逞後，復持贓物供被害人指認，藉求酬償等情，顯然其與乙○○彼等間，有
    事前共謀及事後分贓之犯意聯絡，與行為分擔至明。事證明確，被告竊盜犯行堪
    以認定。
三、核被告事實欄一所為，係犯刑法第三百二十條第一項之竊盜罪行；事實欄二所為
    ，係犯刑法第三百二十一條第一項第一款、第二款之毀越門扇於夜間侵入住宅竊
    盜罪。被告丙○○就事實欄二犯行與乙○○間，有犯意聯絡與行為之分擔，均為
    共同正犯。其所犯上揭二罪間，犯意各別，行為互殊，應分論併罰。爰審酌被告
    一時貪念，致罹刑章，參酌竊盜罪對於社會之危害程度，被害人所受損失狀況，
    及其犯罪動機、目的，犯後坦承犯行，態度尚佳等一切情狀，分別量處如主文所
    示之刑，並就所宣告之數罪定其執行刑。
據上論斷，應依刑事訴訟法第二百九十九條第一項前段，刑法第二十八條、第三百二
十條第一項、第三百二十一條第一項第一款、第二款、第五十一條第五款，罰金罰鍰
提高標準條例第一條前段，判決如主文。
本案經檢察官盧永盛到庭執行職務。
中      華      民      國    八十九    年      九      月     十三     日
                                         臺灣雲林地方法院刑事第一庭
                                             法  官
右正本證明與原本無異。
如不服本判決，應於送達後十日內，向本院提出上訴狀。（須附繕本）
                                             書記官
中      華      民      國    八十九    年      九      月     十三     日
刑法第三百二十條
意圖為自己或第三人不法之所有，而竊取他人之動產者，為竊盜罪，處五年以下有期
徒刑、拘役或五百元以下罰金。
意圖為自己或第三人不法之利益，而竊佔他人之不動產者，依前項之規定處斷。
前二項之未遂犯罰之。
刑法第三百二十一條
犯竊盜罪而有左列情形之一者，處六月以上五年以下有期徒刑：
一、於夜間侵入住宅或有人居住之建築物、船艦，或隱匿其內而犯之者。
二、毀越門扇、牆垣或其他安全設備而犯之者。
三、攜帶兇器而犯之者。
四、結夥三人以上而犯之者。
五、乘火災、水災或其他災害之際而犯之者。
六、在車站或埠頭而犯之者。
前項之未遂犯罰之。


司法院資訊處製作；財團法人民間司法改革基金會備份。
